臺灣臺中地方法院刑事判決　　　　　 96年度交簡上字第188號
上　訴　人　臺灣臺中地方法院檢察署檢察官
被　　　告　甲○○
上訴人因被告公共危險案件，不服本院刑事庭民國九十五年十二
月二十一日九十五年度交簡字第五五號第一審簡易判決（起訴案
號：臺灣中地方法院檢察署九十五年度偵續字第一五五號），提
起上訴，本院管轄之合議庭判決如下：
    主    文
上訴駁回。
    犯罪事實
一、本案經本院合議庭審理結果，認第一審簡易判決認事用法及
    量刑均無不當，應予維持，並引用第一審判決書記載之事實
    、證據及理由（如附件）。
二、檢察官上訴意旨略以：被告甲○○於民國九十五年五月二十
    二日二時四分許，因酒醉駕車撞及被害人丙○○等人所有之
    車輛，而被告先前即有酒醉駕車致生公共危險之前科，於再
    犯本案後，迄今仍未與被害人丙○○達成和解，賠償被害人
    丙○○之損失，原審未審酌上情，僅量處被告有期徒刑四月
    ，顯屬輕縱等語。
三、按刑罰之量定，固屬法院自由裁量之職權行使，但仍應審酌
    刑法第五十七條所列各款事由及一切情狀，為酌量輕重之標
    準，並非漫無限制；在同一犯罪事實與情節，如別無其他加
    重或減輕之原因，下級審法院量定之刑，亦無過重或失輕之
    不當情形，則上級審法院對下級審法院之職權行使，原則上
    應予尊重，此有最高法院八十五年度臺上字第二四四六號裁
    判意旨可資參酌。本件被告甲○○所犯刑法第一百八十五條
    之三服用酒類不能安全駕駛動力交通工具而駕駛之公共危險
    罪，其法定刑為「一年以下有期徒刑、拘役或三萬元以下罰
    金」，原審量刑並未逾越法定刑範圍，而本件被告前於九十
    一年間，即曾因酒醉駕駛案件，經本院以九十一年度中交簡
    字第八○三號判處拘役四十日確定（該案係被告冒其弟吳順
    慶應訊），其已明知酒醉不得駕車，竟於服用酒類後，呼氣
    酒精濃度達每公升○點七二毫克，已不能安全駕駛後，猶貿
    然駕駛車輛而致毀損他人之車輛，法治觀念淡薄，並衡酌被
    告犯罪後之態度，及其因本件犯行所致路旁停放車輛毀損之
    犯罪所生具體損害等一切情狀，是原審量處被告有期徒刑四
    月，其量刑難謂失當。此外，又查無其他足資加重或減輕所
    科刑度之事由，是原審量刑尚無違誤。
四、從而，原審依據刑事訴訟法第四百四十九條第二項、第四百
    五十四條第一項，刑法第二條第一項前段、第一百八十五條
    之三、修正前第四十一條第一項前段，修正前罰金罰鍰提高
    標準條例第二條等規定，對被告判處有期徒刑四月，其認事
    用法均無不當，量刑亦稱妥適。檢察官上訴爭執本件量刑過
    輕，其上訴尚非有據，應予駁回。
據上論斷，應依刑事訴訟法第四百五十五條之一第一項、第三項
、第三百七十三條、第三百六十八條，判決如主文。
本案經檢察官乙○○到庭執行職務。
中　　華　　民　　國　　96　　年　　3　   月　　29　　日
                  刑事第十四庭  審判長法  官  陳  葳
                                      法  官  洪堯讚
                                      法  官  劉逸成
上正本證明與原本無異。
不得上訴。
                                      書記官  高勳楠
中　　華　　民　　國　　96　　年　　3　　 月　　29　　日
附錄論罪科刑法條：
中華民國刑法第185條之3
服用毒品、麻醉藥品、酒類或其他相類之物，不能安全駕駛動力
交通工具而駕駛者，處一年以下有期徒刑、拘役或三萬元以下罰
金。
